臺灣屏東地方法院刑事裁定　　　　　　　 96年度秩抗字第2號
抗　告　人
即被移送人　甲○○
代　理　人　陳益軒律師
上列抗告人因違反社會秩序維護法案件，不服本院潮州簡易庭96
年5 月11日96年度潮秩字第42號裁定，提起抗告，本院裁定如下
：
    主      文
抗告駁回。
    理      由
一、原裁定略以：抗告人即被移送人甲○○係龍吉勝3 號漁船（
    下稱系爭漁船）船主，竟意圖營利，未經主管機關許可，先
    將系爭漁船內貨艙均改裝成儲油槽，再向不詳漁船或膠筏收
    購船用柴油，並貯存在系爭漁船內改裝之儲油槽內，俟機待
    售，嗣於民國96年2 月27日上午11時50分許，抗告人駕駛系
    爭漁船至屏東縣東港漁港內之滿豐加油站欲加油時，為警當
    場查獲系爭漁船內改裝之儲油槽貯存有船用柴油共24,090公
    斤（換算約為29,320公升），有違反社會秩序維護法第63條
    第1 項第7 款之行為。
二、抗告意旨略以：系爭漁船之儲油槽內柴油共24,090公斤，係
    長期出海剩餘用油，警方於96年2 月27日上午11時50分許，
    在滿豐加油站旁，並未發現任何不法行為，竟揣測上開柴油
    係向不知名漁船或膠筏收購，再俟機出售，此顯與事實不符
    ，請查閱檢查哨筆錄，且系爭漁船上之油管係經儲油槽抽油
    供引擎使用，系爭漁船船艙共7 個，編號5 、6 乃存放儲油
    槽備用，另5 個船艙供存放漁貨用云云，並提出機漁船進出
    港檢查表1 紙、屏東縣東港區漁會魚市場供應人明細表6 紙
    為證。
三、經查
（一）按有左列各款行為之一者，處3 日以下拘留或新臺幣3 萬
      元以下罰鍰：七、關於製造、運輸、販賣、貯存易燃、易
      爆或其他危險物品之營業，未經主管機關許可；或其營業
      設備及方法，違反法令規定者，社會秩序維護法第63條第
      1 項第7 款定有明文。
（二）抗告人於96年2 月27日11時50分許，駕駛系爭漁船至東港
      漁港內之滿豐加油站欲加油時，為警當場查獲系爭漁船內
      儲油槽貯存有船用柴油合計24,090公斤（換算約為29,320
      公升）之事實，業據抗告人坦承不諱，並有過磅單2 紙、
      屏東縣警察局扣押筆錄暨扣押物品目錄表1 份、贓（證）
      物責付保管單1 紙在卷可稽。抗告人雖矢口否認有何未經
      主管機關許可，貯存易燃危險物之營業之犯行，辯稱：上
      開柴油係伊最近準備到菲律賓的南阿澳馬海域捕漁所用，
      漁船上油管係經儲油槽抽油供引擎使用，警方巡邏時並未
      發現不法情事，竟揣測該柴油係其收購後俟機出售，與事
      實不符云云。惟查，抗告人於警詢時業供稱：系爭漁船船
      艙共6 個，前方5 個，後方1 個，上開29,320公升之船用
      柴油，係分裝在駕駛艙前編號5 、6 船艙、後艙、引擎室
      及駕駛艙下方兩側船艙，編號1 、2 之油槽則剩油底等語
      ，依卷附現場蒐證照片所示，亦可見系爭漁船船艙均有裝
      載船用柴油，則系爭漁船內之貨艙業經抗告人全部改裝為
      儲油槽，已無可供裝載漁餌及必需品之貨艙空間，亦無法
      將捕得漁獲儲藏在貨艙，以保持漁獲新鮮度，顯與一般漁
      船前往外海作業之習慣有違；且依卷附系爭漁船之加油歷
      史記錄及船筏進出港紀錄一覽表（自94年1 月1 日至96年
      2 月14日）之記載，若非抗告人刻意向他人收購船用柴油
      ，系爭漁船顯無貯存有高達29,320公升船用柴油之可能；
      再參以卷附現場照片所示系爭漁船上架設抽油馬達及多條
      抽油管之情形，亦可認抗告人確有貯存船用柴油營業之情
      。至抗告人所提機漁船進出港檢查表所載進出港日期已在
      本件經警查獲之後，又所提屏東縣東港區漁會魚市場供應
      人明細表則均未見系爭漁船有自95年7 月至96年2 月間之
      漁獲交易記錄，是均不足為抗告人有利之認定。綜上，抗
      告人上開所辯，實不足採，抗告人有未經主管機關許可，
      貯存易燃危險物品營業之行為洵堪認定。從而，原審裁定
      援引社會秩序維護法第63條第1 項第7 款等規定，裁處抗
      告人新臺幣30,000元之罰鍰，並將船用柴油29,320公升沒
      入，經核認事用法俱無不合，量處罰鍰亦稱妥適，抗告人
      指摘原裁定不當，並無理由，應予駁回。爰依社會秩序維
      護法第58條、第92條，刑事訴訟法第412 條，裁定如主文
      。
中　　華　　民　　國　　96　　年　　9 　　月　　7 　　日
                  刑事第五庭  審判長 法  官  石家禎
                                     法  官  林家聖
                                     法  官  李宜娟
以上正本證明與原本無異。
不得抗告。
中　　華　　民　　國　　96　　年　　9 　　月　　12　　日
                                     書記官  孫秀桃
